【裁判字號】    92,自緝,126
【裁判日期】    920409
【裁判案由】    詐欺
【裁判全文】
臺灣臺中地方法院刑事判決                        九十二年度自緝字第一二六號
    自  訴  人  丙○○
    被      告  乙○○
右列被告因詐欺取財案件，經自訴人提起自訴，本院判決如左：
    主  文
乙○○無罪。
    理  由
一、自訴意旨略以：被告乙○○意圖為自己不法之所有，於民國八十七年三月間，以
    向自訴人佯稱：其急需資金設立汽車修配廠，欲向自訴人丙○○借款之詐術，致
    使自訴人陷於錯誤，而同意借款新臺幣（下同）十三萬五千元予其。被告並於自
    訴人交付十三萬五千元現金予其時，簽立一紙同額之支票，交付予自訴人，供作
    日後償還借款之用。詎自訴人屆期將上開支票提示後，竟遭退票。經向被告追討
    ，被告乃於八十七年七月十五日，簽發另一紙同額之本票，交付予自訴人，憑以
    換回上開支票。惟被告自此即音訊全無，避不見面，自訴人始知受騙。因認被告
    涉有刑法第三百三十九條第一項詐欺取財罪嫌云云。
二、按犯罪事實應依證據認定之，無證據不得推定其犯罪事實；又自訴案件不能證明
    被告犯罪者，應諭知無罪之判決，刑事訴訟法第一百五十四條、第三百四十三條
    、第三百零一條第一項分別定有明文。
三、自訴人認被告有詐欺取財之犯行，無非係以：自訴人之指訴，及伊所提由被告簽
    發之本票一紙等情為據。
四、訊據被告固不否認：曾於右揭時地，向自訴人借用上開款項，並於其所簽發之上
    開支票遭退票後，另行簽發上開本票交付予自訴人，憑以換回上開支票之事實，
    但堅詞否認有何詐欺取財之犯行，辯稱：當初係因一時週轉不靈，始未按期清償
    自訴人上開借款。惟事後其已委由案外人即其妹甲○○每月匯款五千元予自訴人
    ，至今共計已清償自訴人九萬元，其並無對自訴人詐欺取財等語。
五、經查：(1)、被告上開所辯，核與證人甲○○於本院審理時之證述相符，並有證人
    甲○○所提郵政匯款執據十八紙在卷可稽。復參以自訴人於本院審理時，亦陳稱
    ：當初係因被告未按時償還借款，而伊一時亦無法尋獲被告，始誤以為被告係有
    意對伊詐欺取財。但事後被告已按月償還伊五千元，至今共計已償還九萬元，被
    告應無詐欺伊等語，足見被告上開所辯，應非屬虛構之詞，堪值採信。是本件應
    僅屬民事糾葛，尚與刑法之詐欺取財罪無涉。(2)、此外，本院復查無其他積極確
    切之證據，足以證明被告確有自訴人所指上開犯行，自應為無罪之諭知。
據上論斷，應依刑事訴訟法第三百四十三條、第三百零一條第一項，判決如主文。
中      華      民      國      九十二      年    四    月      九      日
    臺灣臺中地方法院刑事第六庭
                                        法  官  唐  敏  寶
右正本證明與原本無異。
如不服本判決，應於判決送達後十日內向本院提出上訴狀，上訴於臺灣高等法院臺中
分院( 須附繕本 )。
                                        書記官
中      華      民      國      九十二      年    四    月      九      日


司法院資訊處製作；財團法人民間司法改革基金會備份。
